【裁判字號】    90,交訴,62
【裁判日期】    900430
【裁判案由】    公共危險
【裁判全文】
臺灣高雄地方法院刑事判決                            九十年度交訴字第六二號
    公  訴  人  臺灣高雄地方法院檢察署檢察官
    被      告  甲○○
右列被告因公共危險案件，經檢察官提起公訴（九十年度偵字第三七五五號），本院
判決如左：
    主  文
甲○○駕駛動力交通工具肇事，致人受傷而逃逸，處有期徒刑陸月，如易科罰金，以
參佰元折算壹日。
    事  實
一、甲○○於民國九十年二月十一日晚上十一時三十五分許，駕駛車牌號碼ＴＷ─一
    八八五號自用小客車，沿高雄市○○區○○路由西向東行駛，途經加工區第七出
    口處前，本應注意汽車行駛時，駕駛人應注意車前狀況，並隨時採取必要之安全
    措施，而依當時情況復無其他不能注意之情事，詎甲○○竟疏未注意該路段號誌
    已轉換為紅燈，仍貿然闖越紅燈前行，適有乙○○騎乘車牌ＸＴＡ─六九五號重
    型機車後搭載丙○○在該處待轉區待轉，於變換為綠燈後直行欲進入該加工區第
    七出口處，甲○○乃煞閃不及致其右前車頭之保險桿及右後視鏡撞及乙○○之機
    車，致乙○○彈離機車座位後跌落地面，而受右肩挫傷、四肢挫擦傷，及後座之
    丙○○受有左膝挫擦傷等傷害（過失傷害部分據告訴人乙○○及潘麗券於偵查中
    撤回告訴）；甲○○於肇事致人受傷後，不僅未留置現場等待警方前往處理，亦
    未將傷者受醫，反駕車逃逸，嗣警據報至現場處理，並依據丙○○當場記下之Ｔ
    Ｗ─一八八五車牌號碼及遺留現場之前開車號自用小客車右後視鏡乙面，始循線
    查獲。
二、案經高雄市政府警察局楠梓分局移送臺灣高雄地方法院檢察署檢察官偵查起訴。
    理  由
一、訊據被告甲○○固坦承有於右揭時地駕車經過及該車右後視鏡毀損掉落等事實不
    諱，惟矢口否認有何公共危險之犯行，辯稱：不知有撞到人，不是故意要逃走云
    云。經查，右揭事實，迭據被害人乙○○及丙○○於警偵訊及本院審理時指訴綦
    詳，復有被告掉落現場之前開自小客車右後視鏡一面扣案及車損照片九幀在卷可
    稽，而被害人乙○○及丙○○因此受有前開之傷害，亦有高雄榮民總醫院診斷證
    明書一紙附卷可資佐憑，被告雖仍以前開情詞置辯，惟參酌被告所駕駛之前開車
    損照片所示，該自小客車之右前保險桿上方引擎蓋凹陷、右方向燈破裂，及右後
    視鏡完全毀損剝落等情觀之，被告應係右前車頭先撞及被害人後，隨即右後視鏡
    再撞到被害人後落掉現場甚明，是足見被告當時撞及被害人時之力道非輕；又被
    告既係右前車頭及右後視鏡擦撞被害人，且其自承當時並未喝酒等語在卷，依此
    被告理應知其當時有撞及他人，而被撞之人之身體亦可能有傷害至為約然，是苟
    若被告依號誌行駛並未違規闖紅燈則自當隨即停車以辨明雙方責任之歸屬方屬正
    辦，其不此之圖，反立即驅車離去而與常情有悖，其肇事後因心虛而逃逸之心昭
    然若揭，其謂不是故意逃走等語，孰人能信；是被告前開所辯，顯屬卸責之詞無
    疑，殊難採信，本件事證明確，被告犯行堪予認定。
二、核被告所為，係犯刑法第一百八十五條之四駕駛動力交通工具肇事，致人受傷而
    逃逸罪。爰審酌被告駕車肇事，明知被害人受有傷害，不僅未下車救護，反而逃
    逸無蹤，其漠視他人生命安全至明，所為非是，本不宜寬貸，惟念其事後已與被
    害人就過失傷害部分達成民事和解等一切情狀，有和解書一份附卷可按，量處如
    主文所示之刑，並諭知易科罰金之折算標準，以資懲儆。
據上論斷，應依刑事訴訟法第二百九十九條第一項前段，刑法第一百八十五條之四、
第四十一條第一項，罰金罰鍰提高標準條例第二條，判決如主文。
中      華      民      國      九十    年      四      月    三十      日
                                  臺灣高雄地方法院刑事第三庭
                                      法    官  柯彩燕
右正本證明與原本無異。
如不服本判決，應於判決送達後十日內，向本院提出上訴狀。
                                書記官    楊真芬
中    華    民    國      九十      年      五      月      一    日


司法院資訊處製作；財團法人民間司法改革基金會備份。
